【裁判字號】    89,易,3006
【裁判日期】    891018
【裁判案由】    毒品危害防制條例
【裁判全文】
臺灣板橋地方法院刑事判決                        八十九年度易字第三六號
    公  訴  人  臺灣板橋地方法院檢察署檢察官
    被      告  甲○○
右列被告因違反毒品危害防制條例案件，經檢察官提起公訴（八十九年度毒偵字第四
０八三號），本院判決如左：
    主  文
甲○○連續施用第二級毒品，處有期徒刑伍月，如易科罰金，以佰元折算壹日。扣
案之安非他命壹包（淨重壹點捌公克）沒收銷燬。
    事  實
一、甲○○前因施用第二級毒品安非他命案件，經台灣士林地方法院、台灣台北地方
    法院依檢察官聲請分別以八十七年度毒聲字第二八二號裁定、八十九年度毒聲字
    三八五號裁定，而將甲○○二度送觀察、勒戒後，均無繼續施用毒品之傾向，先
    經台灣士林地方法院檢察署檢察官於民國（下同）八十七年八月三日以八十七年
    度偵字第六七二０號不起訴處分書為不起訴處分，復經台灣台北地方法院檢察署
    檢察官於八十九年二月二十八日以八十九年度毒偵字第六九四號不起訴處分書為
    不起訴處分在案，詎甲○○猶不知悔改，在前揭不起訴處分後五年內，復基於施
    用第二級毒品安非他命之概括犯意，自八十九年四月間起，至八十九年五月二十
    五日止，連續在台北市○○區○○街一六０巷二十六弄一號四樓之住處，以將安
    非他命置於吸食器內燒烤而吸取煙霧之方式，非法施用第二級毒品安非他命多次
    ，約每三至四天施用一次，而三犯施用第二級毒品罪。嗣於八十九年五月二十五
    日十三時五十分許，在台北縣中和市○○路九八九巷口，為警查獲甲○○，並查
    獲甲○○所有供施用之毒品安非他命壹包（淨重壹點捌公克），嗣甲○○經本院
    於八十九年六月三十日以八十九年度毒聲字第四一０一號裁定令入戒治處所施以
    強制戒治。
二、案經台北縣警察局中和分局報請台灣板橋地方法院檢察署檢察官偵查起訴。
    理  由
一、右揭事實，業據被告甲○○迭於警訊及本院審理時坦承不諱，復有扣案之安非他
    命壹包（淨重壹點捌公克）足資佐證，而被告於八十九年五月二十五日為警查獲
    後，在警察局所採集之尿液，經送台北縣政府衛生局檢驗，呈甲基安非他命陽性
    反應，有台北縣政府衛生局八十九年六月十三日八九北衛檢字第三五五八五號函
    所附尿液煙毒檢驗成績書附於偵查卷可憑。又查被告前因施用第二級毒品安非他
    命案件，經台灣士林地方法院、台灣台北地方法院依檢察官聲請分別以八十七年
    度毒聲字第二八二號裁定、八十九年度毒聲字三八五號裁定，而將甲○○二度送
    觀察、勒戒後，均無繼續施用毒品之傾向，先經台灣士林地方法院檢察署檢察官
    於八十七年八月三日以八十七年度偵字第六七二０號不起訴處分書為不起訴處分
    ，復經台灣台北地方法院檢察署檢察官於八十九年二月二十八日以八十九年度毒
    偵字第六九四號不起訴處分書為不起訴處分在案，嗣被告經本院於八十九年六月
    三十日以八十九年度毒聲字第四一０一號裁定令入戒治處所施以強制戒治等情，
    有本院八十九年度毒聲字第四一０一號裁定正本、上開不起訴處分書電腦列印本
    及臺灣高等法院檢察署刑案紀錄簡覆表附卷可憑，是被告於檢察官為不起訴處分
    後五年內三犯本件施用第二級毒品安非他命罪，應堪認定。是本件事證明確，被
    告犯行堪以認定，應予依法論科。
二、核被告甲○○所為，係犯毒品危害防制條例第十條第二項之施用第二級毒品罪。
    其持有第二級毒品安非他命之低度行為，為施用之高度行為所吸收，不另論罪。
    被告先後多次非法施用第二級毒品安非他命，時間緊接，犯罪構成要件亦相同，
    顯係基於概括之犯意而為，應依刑法第五十六條連續犯之規定論以一罪，並依法
    加重其刑。爰審酌被告前二度因施用安非他命，在經先送觀察、勒戒，因無繼續
    施用毒品之傾向，均由檢察官為不起訴處分後，旋復觸犯本罪，惟念其犯行係戕
    害其自身，對社會治安尚非危害甚鉅，暨其犯罪之動機、目的、手段、所生危害
    等一切情狀，量處如主文所示之刑，並諭知易科罰金之折算標準，以示懲儆。至
    扣案之毒品安非他命壹包（淨重壹點捌公克），業據被告於警訊時坦承為其所有
    （見偵查卷第五頁背面），則該扣案之安非他命壹包，係查獲之毒品，不問屬於
    犯人與否，應依毒品危害防制條例第十八條第一項前段之規定宣告沒收銷燬。
三、至本件被告於八十九年五月二十五日以外之連續多次施用第二級毒品安非他命之
    犯行，雖未經檢察官起訴，惟該部分與檢察官起訴之部分，被告係基於概括之犯
    意而為，屬裁判上一罪之連續犯關係，其一部起訴之效力及於全部，故本院自得
    併予審究，附此敘明。
據上論斷，應依刑事訴訟法第二百九十九條第一項前段，毒品危害防制條例第十條第
二項、第十八條第一項前段、第二十條第三項前段，刑法第十一條前段、第五十六條
、第四十一條，罰金罰鍰提高標準條例第二條，判決如主文。
本案經檢察官張云綺到庭執行職務
中      華      民      國    八十九    年      十      月     十八     日
                                      臺灣板橋地方法院刑事第三庭
                                          法  官  林  海  祥
右正本證明與原本無異。
如不服本判決，應於判決送達後十日內，向本院提出上訴狀。
                                          書記官  陳  怡  真
中    華    民    國      八十九      年      十      月  二十四      日
附錄本案論罪科刑法條全文：
毒品危害防制條例第十條
施用第一級毒品者，處六月以上五年以下有期徒刑。
施用第二級毒品者，處三年以下有期徒刑。


司法院資訊處製作；財團法人民間司法改革基金會備份。
